Inventaris van het archief van het Commissariaat voor Indische Zaken, (1880) 1927-1949 (1950)
Nationaal Archief, Den Haag
Rapport betreffende het overlijden tijdens een dienstreis van de controleur bij het Binnenlands Bestuur, de heer R.C. Böck 1947-12-29 no. 8656 2838
Restitutie van vooruitzendingskosten van gezinsleden naar Nederland 1948-02-11 no. 27E 2838
Regeling van vervoers- en bagagekosten voor de uitzending van personeel in tijdelijke burgerlijke dienst van het gouvernement van Nederlands-Indië 1948-03-24 no. 68 2838
Behandeling van de schuldverhouding van Nederland met Indonesië wegens betaling van repatriëringskosten, gemaakt in Zwitserland 1949-11-28 no. 44E 2838
Wijziging van de regelingen betreffende de beoordeling van Indische officieren, die als leerling de lessen aan de Hogere Krijgsschool hebben gevolgd 1927-05-17 no. 16 2997
Mededeling aan de minister van Marine inzake de gevolgen voor het marine personeel bij de wijziging van de klasse-indeling van de landsreizigers op de mailschepen naar en van Nederlands-Indië 1927-05-17 no. 21 2997
Verlenen van onderstand voor vrije geneeskundige behandeling aan de opzichter over de gebouwen bij de Koloniale Reserve 1927-05-19 no. 49 2997
Vervanging van een plaatsvervangend lid van de Geneeskundige Raad van het Departement van Koloniën 1927-06-03 no. 4 2997
Verbetering van de voorwaarden waaronder in Nederland dienst wordt genomen voor het Indische leger 1927-06-07 no. 11/50 2997
Machtiging tot ondertekening van het proces-verbaal van het beheersoverdracht aan het Ministerie van Oorlog van het zogenaamde "Zusterhuis" te Nijmegen 1927-06-11 no. 1 2997
Vaststelling van voorzieningen voor vliegongevallen bij dienstvluchten 1927-06-14 no. 2 2997
Voorschrift betreffende de dienstverbintenissen van het beroepspersoneel van de landmacht 1927-09-07 no. 29 2997
Vaststelling van pensioenreglementen voor niet Europese militairen en Inlandse schepelingen 1927-07-12 no. 7 2997
Voorstel voor de uitzending en opleiding van officieren van gezondheid voor de studie op oogheelkundig gebied ten behoeve van de Militaire Geneeskundige Dienst 1927-07-18 no. 38 2997
Koninklijk Besluit betreffende een wijziging en aanvulling van de tegemoetkoming in de kosten van aanschaffing van kleding en uitrusting en rangindeling van adjunct-onderofficieren 1927-01-08 no. 5E 2998
Vervallen verklaren van punt 8 sub a van de voor aanbevolen militairen bestemde verband-akten E(a) en E(b) betreffende het aangaan van een nieuwe verbintenis 1927-08-10 no. 24 2998
Proces-verbaal van overgave en overname van de administratie van de Koloniale Reserve te Nijmegen 1927-08-10 no. 53 2998
Verstrekken van gegevens omtrent de vooruitzichten van militairen in Suriname 1927-08-11 no. 3 2998
Verslag van de ongeregeldheden onder het detachement aanvullingstroepen aan boord van het stoomschip Tabanan 1927-08-11 no. 34 2998
Regeling van voorzieningen van de Geneeskundige Dienst bij de Koloniale Reserve te Nijmegen 1927-08-12 no. 17 2998
Goedkeuring van de maatregel voor het mogen dragen van onderscheidingstekens door aanbevolen militairen van de Koloniale Reserve 1927-08-15 no. 21 2998
Vermindering van het aantal zogenaamde proefgangers en het verkorten van de proeftijd bij de Koloniale Reserve 1927-09-06 no. 20 2998
Wijziging van het aanhangsel behorende bij het Reglement op de Inwendige Dienst van de Infanterie 1912 voor wat betreft de kledingstukken die in het bezit behoren te zijn van het vaste personeel 1927-09-07 no. 42 2998
Voordracht tot toekenning van het ereteken watersnood 1926 aan een brigadier van de Koloniale Reserve 1927-09-12 no. 4602 2998
Verhoging van de leeftijdsgrens voor de toelating tot de kaderschool voor onderofficieren, afkomstig van het Nederlandse leger 1927-09-15 no. 17 2998
Terugbetaling van de opleidingskosten ingeval van ontslag van voor de Indische Dienst in opleiding zijnde cadetten van de Koninklijke Militaire Academie te Breda 1927-09-19 no. 65 2998
Toepassing van paragraaf 2 van de Regeling nopens de in Suriname en Curaçao te sluiten verbintenissen voor de Koloniale Militaire Dienst alsmede voor de voor die verbintenissen tot te kennen premies en andere daartoe strekkende uitgaven ten aanzien van het aangaan van een voorlopig engagement bij de politietroepen op Curaçao door drie fuseliers 1927-09-20 no. 4427 2998
Invoering van de dienstplicht in de Afdeling Samarinda van de Residentie Zuider- en Oosterafdeling van Borneo 1927-09-22 no. 24 2998
Onderzoek naar de politieke gezindheid van aspirant-vrijwilligers voor het Indische leger 1927-09-22 no. 45 2998
Wijziging van het supplement op het Arbeidsreglement voor werklieden in dienst van het Rijk bij de Koloniale Reserve 1927-09-22 no. 48 2998
Wijziging van de regeling omtrent de vaststelling en verdeling van de gedane uitgaven voor de verschillende fondsen in beheer verenigd onder het beheer van de militaire pensioenfondsen 1927-09-27 no. 16E 2998
Het voor burgerlijk pensioen meetellen van reeds met gagement of pensioen vergolden militaire diensttijd bij de overgang van militairen in vaste burgerlijke dienst 1927-10-19 no. 13 2998
Nominatieve opgaven met daarbij behorende uittreksels-stamboek, stamboekkaarten of opgaven van mutaties van militairen betreffende de reserve officieren van het Nederlandse leger die thans in Nederlands-Indië verblijven 1927-10-31 no. 19 2998
Beschikbaarstelling van kleding- en uitrustingstukken en bewapening voor alle personen die in Nederlands-Indië dienst- of reserveplichtig zijn 1927-11-02 no. 49 2999
Dienstneming van Inlandse personen als officier in het Nederlands-Indische leger 1927-11-07 no. 2 2999
Vervroegde uitzending van benoemde 2e luitenants ter voorkoming van het maken van schulden in Nederland 1927-11-09 no. 40/368 2999
Gelijkstelling van de pensioenen van 50 jarige, voor 1 januari 1920 ten gevolge van te velde bekomen verwondingen, gepensioneerde luitenants met die van na 1920 1927-11-10 no. 28 2999
Nadere wijziging van de bepalingen betreffende het aangaan bij het leger in Nederland van een vrijwillige verbintenis op korte termijn 1927-11-21 no. 29/401 2999
Koninklijk Besluit betreffende in afwachting van de totstandkoming van nieuwe voorschriften omtrent de dienstverbintenissen van het reservepersoneel beneden de rang van officier, voor alle militairen bedoeld onder artikel 1 van de Wet voor het Reservepersoneel van de Landmacht 1905, de gelegenheid wordt opengesteld bij het verlaten van de dienst eervol ontslag te verkrijgen effende het aangaan bij het leger in Nederland van een vrijwillige verbintenis op korte termijn 1927-11-21 no. 37E 2999
Werving van buitenlanders voor de betrekking van tijdelijk militair-apotheker bij het leger in Nederlands-Indië 1927-12-03 no. 6 2999
Kwijtschelding aan onder-officieren van de landmacht, die in 1927 een proefverbintenis bij het Indische leger hebben aangegaan doch op hun verzoek zijn ontslagen, van de betaling van hetgeen zij aan het Pensioenfonds aan onaangezuiverde huwelijksbijdragen nog schuldig zijn 1927-12-07 no. 28 2999
Pensioenregeling voor een sergeant-stafschrijver van het vaste personeel van de Koloniale Reserve 1927-12-13 no. 1/459o. 28 2999
Behandeling van het proces tegen een onderofficier van het Nederlands-Indische leger wegens ontucht 1927-12-01 no. 1/459o.10 2999
Aanvulling van de verlofreglementen met een bepaling waardoor het mogelijk wordt in zeer bijzondere gevallen een verlof met behoud van verloftraktement te verlengen 1927-12-20 no. 53/477 2999
Taken van de Koloniale Reserve ingeval van mobilisatie 1927-12-21 no. 3 2999
Beslaglegging op de inkomsten van een sergeant-majoor van de infanterie wegens niet voldoen van alimentatie 1928-01-06 no. 2/10 2999
Toepassing van een korting op de aan de verlofsbezoldiging gelijkzijnde bezoldiging van in Nederland te werk gestelde Indische officieren 1928-01-10 no. 35 2999
Opleiding van militaire-apothekers aan de rijks- en gemeentelijke universiteiten in Nederland 1928-01-19 no. 2 2999
Verzoek van een militair om benoeming tot onderluitenant plaatselijk adjudant dan wel invoering en aanstelling tot onderluitenant-schrijver 1928-01-28 no. 32 2999
Intrekking van de voorschriften betreffende het fonds voor de gewapende dienst 1928-02-11 no. 27 3000
Oprichting bij mobilisatie van een depot Koloniale Reserve te Uitgeest 1928-02-21 no. 18 3000
Berekening van de diensttijd welke in aanmerking komt voor pensioen volgens de diensttijdpensioenreglementen 1928-03-03 no. 15 3000
Verhoging van militaire pensioenen van voor 1920 gepensioneerde militairen 1928-03-09 no. 11 3000
Toekenning van pensioen aan een sergeant die ten gevolge van een foutieve mededeling van de legerleiding ontslag had genomen uit de dienst 1928-03-09 no. 12 3000
Bezwaren tegen de uitzending naar Suriname van officieren van gezondheid van Surinaamse afkomst 1928-03-17 no. 32/28 3000
Verlenen van overtocht voor landsrekening van Nederlands-Indië naar Nederland en omgekeerd van een pleegkind van een Europese sergeant van de infanterie 1928-03-29 no. 47/233 3000
Verzoek om subsidie van het Nationaal Fonds om subsidie en bijdrage uit de zogenaamde liefdadigheidsloterij in verband met de in de Tweede Kamer ter sprake gebrachte steunverlening aan door oud-Indische militairen nagelaten betrekkingen 1928-04-17 no. 12/262 3000
Verkrijgen van inlichtingen inzake de Indische kazernetoestanden 1928-05-12 no. 29 3000
Intrekking van de organieke bepalingen voor het korps ambtenaren, ressorterende onder het Departement van Oorlog in Nederlands-Indië en vaststelling van bepalingen betreffende het korps ambtenaren behorende tot het Nederlands-Indische leger 1928-05-18 no. 40 3000
Deelneming van vliegeniers van het Indische leger aan vluchten van Nederland naar Nederlands-Indië met één van de voor de Indische burgerlijke luchtvaart bestemde vliegtuigen 1928-05-21 no. 12/343 3000
Regeling van het voorzien van naam en stamboeknummer van de eigenaar aan particuliere kisten en koffers van militairen beneden de rang van onderofficier die in detachement reizen 1928-05-25 no. 48 3000
Verlenging van de duur van de buitenlandse verloven van de Europese onderofficieren 1928-06-07 no. 37 3000
Voorstellen tot regeling van de aanspraken op vrije geneeskundige behandeling in Nederland van militairen en burgerlijke landsdienaren 1928-06-14 no. 61/390 3000
Wijze van berekening van de termijn van ten minste zes dienstjaren in Nederlands-Indië, waarna aanspraak op buitenlands verlof wegens langdurige dienst wordt verkregen 1928-06-29 no. 57 3000
Regeling van de invoer in Nederlands-Indië van vuurwapens van Nederlandse reserve officieren 1928-07-27 no. 46 3001
Medetellen van de tijd op non-activiteit doorgebracht bij de vaststelling van de Indische dienstbezoldiging van bij het Indische leger gedetacheerde officieren 1928-08-03 no. 15 3001
Inhouding op de inkomsten van een adjunct-onderofficier in verband met de hem bij vonnis opgelegde verplichting om bij te dragen in de onderhoudskosten van zijn moeder 1928-08-06 no. 21 3001
Waarschuwing van het Rooms-Katholieke Werklieden Verbond tegen dienstneming in het Indische leger 1928-09-04 no. 39 3001
Verlenging van de tijdelijke maatregel om op non-activiteit gestelde officieren boven de formatie in activiteit te herstellen alsmede het buiten werking stellen van de twee koninklijke besluiten waarbij afwijking van deze maatregel mogelijk is 1928-09-05 no. 61 3001
Opheffing van het instituut van aanbevolen militairen 1928-09-18 no. 61 3001
Herstel van de nadelige gevolgen van de te late bevordering van een leraar van de Koninklijke Militaire Academie te Breda 1928-10-11 no. 18 3001
Afkondiging van koninklijke besluiten in Suriname en Curaçao betreffende verhoging van pensioenen en onderstand 1928-10-16 no. 49/530 3001
Wijziging van het leerprogramma van de Koninklijke Militaire Academie voor de cadetten van de artillerie die bestemd zijn voor het Nederlands-Indisch leger 1928-11-12 no. 32 3002
Verzoek van een fuselier om de tijd voorafgaande aan zijn desertie mede in aanmerking te brengen bij de berekening van de voor pensioen geldige diensttijd 1928-11-17 no. 24 3002
Wijze van controle op het beheer van het magazijn voor kleding en uitrusting naar aanleiding van het plaatselijk onderzoek van de Algemene Rekenkamer bij de Koloniale Reserve 1929-01-31 no. 56 3002
Verlenen van steun aan in Indië woonachtige gepensioneerde en gegageerde militairen die buiten eigen schuld in behoeftige omstandigheden zijn geraakt 1929-01-07 no. 26 3002
Wijze van de toezending van algemene orders en van de wijzigingen en aanvullingen van de keuringsreglementen 1929-01-07 no. 46 3002
Gedragslijn, welke in Indië wordt gevolgd ten aanzien van het ontslag van een militair, die bij zijn indiensttreding voorafgaande militaire of burgerlijke dienst heeft verzwegen 1929-02-07 no. 33 3002
Ontslagregeling van een majoor van de Intendance van het leger in Nederlands-Indië 1929-02-22 no. 47 3002
Wijziging en aanvulling van het algemeen voorschrift betreffende het verlaten van de dienst en het overtochtsreglement 1929-02-23 no. 29 3002
Medetelling van de reis van Nederlands-Indië naar Japan en omgekeerd van een majoor van de infanterie voor de aanspraak op verlof wegens langdurige dienst naar Europa 1929-02-14 no. 40 3002
Toekenning van activiteits-bezoldiging aan officieren die van verlof naar Indië terugkeren 1929-02-02 no. 13 3002
Beoordeling van het verzoek om schadevergoeding van een ontslagen luitenant-kolonel van de infanterie van het Nederlands-Indische leger 1929-01-09 no. 48 3002
Vaststelling van een leerprogramma voor de cadetten die opgeleid worden tot tweede luitenant van de militaire administratie van het Nederlands-Indische leger 1929-01-24 no. 52 3002
Instructie voor de officier van wapening bij de Koloniale Reserve 1929-01-29 no. 534 3002
Maatregelen tot het regelen van een opleiding met studietoelage van Indische jongelieden aan Nederlandse universiteiten 1929-03-07 no. 30 3003
Aanwijzing en benoeming van commissieleden als deskundigen voor een onderzoek naar te nemen maatregelen voor de herstelwerken aan de gebouwen van de Koloniale Reserve 1929-05-28 no. 53 3003
Nota van de commandant van de troepen in Suriname inzake het voorstel dat van het aantal brigadiers en soldaten dienende bij de troepen Suriname een bepaald percentage gehuwd mag zijn 1929-05-29 no. 17E 3003
Bevoegdheden van het Indisch Bestuur ten aanzien van het treffen van regelingen voor de Koloniale Reserve 1929-06-07 no. 23/318 3003
Herstel in activiteit van buiten Nederlands-Indië op verzoek van op non-activiteit gestelde officieren 1929-06-27 no. 21/367 3003
Te volgen gedragslijn om te laat vertrek en als gevolg daarvan verlofsoverschrijding van naar Nederlands-Indië terugkerende officieren en onderluitenants te voorkomen 1929-07-09 no. 26 3003
Verkoop van terrein in gebruik bij de Koloniale Reserve aan de gemeente Nijmegen 1929-08-22 no. 1 3003
Bewaring van bescheiden en bewaking van militaire veroordeelden bij de overtocht van Indië naar Nederland 1929-10-020no. 1 3003
Pensioenregeling van de heer Karsidin, stoker bij de koninklijke marine in Nederlands-Indië 1929-10-14 no. 17 3003
Verbetering van de geneeskundige keuring van uit te zenden militairen 1929-10-15 no. 24/592 3003
Wijziging van de regeling omtrent het kort verlof naar plaatsen buiten Nederlands-Indië 1930-07-02 no. 16 3004
Verzoek om inlichtingen betreffende strafzaken ten behoeve van organen belast met aanneming van militair personeel bij de weermacht 1930-07-29 no. 2E 3004
Verhoging van het gagement van Tjopawiro 1930-07-30 no. 38/425 3004
Toepasselijkheid van het reglement betreffende de toekenning van pensioenen en onderstanden ten laste van de geldmiddelen van Nederlands-Indië aan de nagelaten betrekkingen van in en door de dienst omgekomen Europese en met deze gelijkgestelde landsdienaren 1930-08-16 no. 14 3004
Ondersteuning van militaire tehuizen in Nederlands-Indië 1930-08-19 no. 41 3004
Behandeling van de positie van een gedeserteerde soldaat van het Nederlands-Indische leger 1930-09-22 no. 38/514 3004
Wijziging van het Koninklijk Besluit van 18 februari 1921 no. 121 betreffende de aanwijzing van Indische militairen tot het volgen van onder andere cursussen in schermen en gymnastiek in Nederland 1930-10-07 no. 50/543 3004
Aanvulling van de uitrusting en leergoed voor de Koloniale Reserve in verband met de opleiding 1930-11-13 no. 10 3004
Verlaging van de leeftijdsgrens tot 20 jaar van gegadigden voor dienstneming bij de troepen in Curaçao om aldaar na opleiding in Nederland politiedienst te verrichten 1930-11-17 no. 39/622 3004
Rapport betreffende de moord op een kapitein 1930-03-17 no. 58 3004
Voorkeuring van gegadigden voor het Indische leger in Suriname 1930-03-05 no. 30/111 3004
Regeling voor de wijze van uitbetaling voor het lesgeven bij de Hogere Krijgsschool 1930-01-29 no. 3E 3004
Verstrekken van inlichtingen aan het Departement van Oorlog te Bandoeng omtrent het pensioen en het verlenen van titulaire hogere rangen van Nederlandse reserve officieren 1930-01-08 no. 21 3004
Verlenen van ontslag aan marinepersoneel in Curaçao dat wenst over te gaan naar de politiedienst van Curaçao 1930-01-07 no. 38 3004
Deelneming van het Indisch militair personeel aan de cursussen in gymnastiek en sport aan de Koninklijke Militaire Academie 1930-05-17 no. 5 3004
Mededeling betreffende de toestemming om in uniform in vreemde havenplaatsen aan wal te gaan 1930-04-22 no. 40 3004
Inhouding van het pensioen ten bate van het gezin van een in het buitenland verblijvend gepensioneerde militair van het Nederlands-Indische leger 1930-03-21 no. 25 3004
Verkrijgen van inlichtingen over de bestudering door een officier van methodes voor het berekenen van luchtdoelschootstafels 1930-01-30 no. 38/64 3004
Afwijzing voor het Indische leger van de Chinees Lim Po Hin 1930-11-21 no. 22 3004
Verruiming van de leeftijdsgrens voor aanbevolen militairen tot 23 jaar 1930-11-27 no. 25 3004
Afrekening en regeling van de betaling van een tewerkgestelde leraar aan de Hogere Krijgsschool 1931-01-08 no. 27 3004
Toekenning aan militairen beneden de rang van onderluitenant van het Nederlands-Indische leger van een vergoeding voor het vervoer van bagage van en naar het schip, waarmee wordt gereisd 1931-01-19 no. 2E 3004
Antecedentenonderzoek naar een soldaat van het Nederlands-Indische leger 1931-01-19 no. 265 3004
Aanstelling van een sergeant stafhoornblazer voor de troepen in Suriname 1931-01-24 no. 38/43 3004
Aanpassing van het stamboek en regels betreffende het aangaan van een vaste verbintenis van bij de troepen in Suriname en Curaçao gedetacheerde militairen van het Nederlandse leger 1931-02-04 no. 17 3004
Afwijzing van een verzoek voor een verbintenis bij het Indische leger in ruil voor een uitvinding op het gebied van de telefonie 1931-02-09 no. 27 3004
Toekenning van een vergoeding aan militairen die zijn bevorderd tot scherpschutter van het Nederlands-Indische leger 1931-02-09 no. 28 3004
Verzoek van het Ministerie van Defensie om toezending van een aantal exemplaren van de verzameling van voorschriften betrekking hebbende op de dienstplicht- en reserve- aangelegenheden voor de landmacht in Nederlands-Indië 1931-02-17 no. 66 3004
Wijziging van de tijdstippen van ingang en beëindiging van de betaling van dienstbezoldiging voor landsdienaren, aan wie verlof dan wel ontslag uit land's dienst wordt verleend 1931-02-24 no. 20/101 3004
Instemming met de opvatting betreffende het tijdstip van ingang van de maand voor bezoldiging van brigadiers, die zijn bevorderd tot onderofficier 1931-03-11 no. 7 3005
Toezicht op naar Nederlands-Indië terugkerende verlofgangers beneden de rang van onderofficier 1931-03-11 no. 8 3005
Verlenen van ontslag uit het Nederlands militaire verband wegens de overgang in de Overzeese burgerlijke of militaire dienst 1931-03-11 no. 34/144 3005
Verbetering van de geneeskundige keuring van uit te zenden militairen naar aanleiding van het groot aantal afkeuringen onder de uit Nederland uitgezonden Europese militairen, die slechts korte tijd hebben gediend 1931-04-10 no. 13/185 3005
Wijziging van de instructie voor de Commissaris van Afmonstering te 's-Gravenhage 1931-04-10 no. 26 3005
Betaling van de voorschotten door de Nederlandse consul te Le Havre ten behoeve van de aldaar achtergebleven uit Suriname en Curaçao terugkerende militairen 1931-04-30 no. 28 3005
Verstrekken van inlichtingen aan het Departement van Oorlog te Bandoeng inzake de ventilatie in de 4e klasse van het mailschip J.P. Coen 1931-05-12 no. 43 3005
Verzoek om schadeloosstelling van in 1928 te weinig genoten bezoldiging en toelage als leraar aan de Koninklijke Militaire Academie 1931-05-18 no. 52 3005
Regeling van het ontslag uit de militaire dienst van een veroordeelde soldaat in Nederlands-Indië 1931-06-02 no.2355 3005
Berekening van de diensttijd van militairen van de troepen in Suriname en Curaçao, die in de tuchtklasse zijn geplaatst 1931-06-03 no. 41 3005
Verzoek om een ontslagregeling voor een sergeant van politie 1931-06-17 no. 5E 3005
Vermindering van de verloftraktementen van militairen van het Indische leger beneden de rang van onderofficier 1931-06-27 no. 14 3005
Verstrekken van inlichtingen betreffende de premie bij het aangaan van een verbintenis met het Indische leger door daartoe heen gezonden militairen van Suriname 1931-07-22 no. 40 3005
Mededelingen betreffende de deelname van een detachement van de Koloniale Reserve aan de Vierdaagse van Nijmegen 1931-08-07 no. 11 3005
Intrekking van het Keuringsreglement voor vliegeniers en waarnemers bij de landmacht en vaststelling van een nieuw Keuringsreglement voor vliegeniers en waarnemers van het Nederlands-Indische leger 1931-08-10 no. 18 3005
Wijziging van de verbandakte model E, bestemd voor dienstneming van militairen bij het Nederlands-Indische leger 1931-09-08 no. 7 3006
Verlenen van toestemming voor het geven van onderwijs in het Mohammedaans recht aan Indische officieren van de Hogere Krijgsschool 1931-09-16 no. 16 3006
Tijdelijke korting op de toelagen van de in Nederland werkzaam gestelde en gedetacheerde Indische officieren 1931-09-16 no. 17/511 3006
Correspondentiewisseling met de Weeskamers inzake de nalatenschappen van in dienst overleden militairen 1931-09-24 no. 49/525 3006
Aanvulling en wijziging van de Algemene Order voor het Indische leger van 1904 no. 16 met betrekking tot het aangaan van huwelijken door onderluitenants 1931-10-12 no. 30 3006
Verzoeken van sergeanten van de stellingartillerie om hun verbintenis bij het leger om te zetten in een detachering 1931-10-30 no. 22 3006
Overweging van de mogelijkheid om de reserve officieren van het Nederlandse leger te ontheffen van de verplichting om toestemming te vragen tot verlenging van het verblijf in Indië 1931-10-30 no. 26 3006
Verzoek om vermindering van de inkoopsom te betalen door een gepensioneerde onderluitenant van het Nederlands-Indische leger aan het Weduwen- en Wezenfonds van Europese militairen beneden de rang van officier 1931-12-02 no. 11 3006
Samenwerking van de verschillende overheidsorganen voor wat betreft controle op de inschrijvingen voor de dienstplicht in verband met deserteurs uit het Indische leger 1931-12-07 no. 38 3006
Verzoek van een gepensioneerde onderluitenant van de infanterie om kwijtschelding van een opgelegde vergoeding 1931-12-08 no. 41 3006
Koninklijk Besluit van 17 november 1931 no. 26 houdende voorschrift omtrent de dienstverbintenissen van de militaire ambtenaren van de Koninklijke Landmacht beneden de rang van tweede-luitenant, behorende tot het beroepspersoneel 1931-12-10 no. 23E 3006
Intrekking van de regeling inzake het scheren en haarknippen van militairen en marineschepelingen aan boord van mailschepen 1931-12-11 no. 45 3006
Het niet doorgaan van de omzetting van het militair hospitaal te Paramaribo in een burgerziekenhuis 1931-12-17 no. 20/706 3006
Invoering als afzonderlijk vak van het onderwijs in gewapend beton-constructies aan de Koninklijke Militaire Academie 1931-12-28 no. 12/709 3006